# 控制

提问人：guoji2020 时间：2022-04-02 22:04:39
陈老师您好：
请问，具有控制权的一方是否可以分享固定收益额呢

回答人：chenyiwei
实务中几乎不会出现这种情况。违反“责权利对等”这个一般的商业原则。通常情况下都是享有或承担回报的可变性（边际变动率）更大的一方享有更大的决策权。